【裁判字號】    90,上易,1800
【裁判日期】    900118
【裁判案由】    詐欺等
【裁判全文】
臺灣高等法院刑事判決                            九十年度上易字第一八號
    上  訴  人  臺灣板橋地方法院檢察署檢察官
    被      告  世呈實業有限公司
    代  表  人  戊○○
    被      告  甲○○
    共      同
    選任辯護人  謝佩玲
右上訴人因詐欺等案件，不服臺灣板橋地方法院八十八年度易字第二三七六號，中華
民國九十年一月十八日第一審判決（起訴案號：臺灣板橋地方法院檢察署八十七年度
偵字第二一四六九號）提起上訴，本院判決如左：
    主  文
上訴駁回。
    理  由
一、本案經本院審理結果，認原審以不能證明被告犯罪而諭知無罪之判決，並無不當
    ，應予維持，並引用附件原審判決書之證據及理由。
二、檢察官循告訴人之請求上訴略以﹕馬貝水泥深受建築及營造業界之肯定，其商標
    已為相關大眾所熟知；又被告之供詞前後反覆且違反經驗法則等語。告訴人亦補
    充稱﹕
（一）被告甲○○（以下所稱被告，若未特別指明，均指甲○○）就使用於聯發紡織
      竹北廠工地之「Ultraplan 水泥」（以下簡稱馬貝水泥）之來源及向各廠商取
      得之數量，前後所述矛盾、不一。且縱認被告曾向全日欣興業有限公司（下簡
      稱全日欣公司）及鉦立股份有限公司（下簡稱鉦立公司）取得約四千包之馬貝
      水泥，亦不足敷本件工程所需之七千五百至八千包。
（二）被告雖另提出進口報單以證明其確向鉦立公司取得馬貝水泥。然觀該等進口報
      單之日期屬於八十六年五月以前者，有三千六百包，同年五月以後進口者僅二
      千三百包，其中之七百八十包且係八十六年五月告訴人對鉦立公司之最後一次
      出貨。若對照水泥僅有六個月之保存期限之事實，可知八十七年二月時，鉦立
      公司根本不可能有被告所稱之約三千包之合格水泥供使用於本件工地。況被告
      所提之進口報單竟有八十五年十月間者，距被告所稱向鉦立公司購買之時間已
      逾一年。
（三）鉦立公司雖曾係告訴人公司在台之經銷商，其負責人丁○○亦證稱曾販賣馬貝
  水泥予被告，然該公司因經營不善而倒閉，目前仍積欠告訴人鉅額貨款，若該
      公司曾將庫存水泥售予被告，被告亦因本件工程得款數百萬元，豈可能僅支付
      十萬至三十萬元之對價？又被告曾是鉦立公司之職員，告訴人亦曾對丁○○提
      出詐欺之刑事告訴，丁○○不可能為有利告訴人之證詞。此外，水泥有一定之
      保存期限，鉦立公司不可能有過多之庫存可販售予被告。綜上所述，足見丁○○所述曾販賣馬貝水泥予被告並不實在。
（四）鉦立公司經銷馬貝水泥多年，其負責人丁○○竟不知如何辨識製造日期。而被
      告曾任職鉦立公司業務經理二年，且曾至告訴人公司之新加坡廠參觀，竟亦不
      知可從外包裝上所載之批號辨識製造日期，實難想像。同理被告辯稱其不知使
      用在本件工地上之水泥係仿品，亦無足採。
（五）被告世呈公司提供仿品予利晉公司，不論係屬買賣或承攬關係，均該當於本案
      之犯罪構成要件。
三、本院查，
（一）被告是否提供水泥仿品予利晉公司部分﹕查證人即利晉公司營建部副理丙○○
      固於偵查中結稱：因甲○○承作之聯發紡織竹北廠工程有粉塵，伊即帶馬貝公
      司遠東區總裁Ｆｅｌｉｘ至聯發紡織竹北廠工地現場查看，請Ｆｅｌｉｘ提供
      一些施工建議，Ｆｅｌｉｘ看見三樓現場有些剩餘水泥，即用手摸粉末，並聞
      水泥之味道，發現該水泥係假的等語（見偵卷第九四頁反面至九五頁）。於原
      審及本院亦均證稱，其曾帶同告訴人公司人員至工地，帶走二包水泥交由告訴
      人公司帶回鑑定等語（見原審卷第一四九頁、本院九十年七月十三日筆錄第五
      、六頁）。證人即馬貝遠東私人公司區城技術服務之王志宏於偵查及原審調查
      中證述：伊於八十七年六月底，與Ｆｅｌｉｘ及全日欣公司人員一起至聯發紡
      織竹北廠工地查看，發現現場之水泥包裝袋上英文印刷模糊、包裝袋顏色偏紅
      、包裝袋注入口不同，且原廠的包裝袋有三層，現場的水泥包裝袋只有二層，
      水泥味道也不同，伊便要求丙○○讓伊將水泥包裝袋帶回去鑑定等語（見偵卷
      第九五頁至九六頁、原審卷第三八至四十頁、第一０四頁反面、第一０五頁正
      面。依告訴人出具之鑑定報告（見偵卷第三八至四四頁）、真仿品照片十三幀
      、聯發紡織竹北廠現場照片六幀（見偵卷第六至十八頁）、真仿品之包裝袋各
      乙個及法務部調查局八十九年六月二日所出具之（八九）陸（二）字第八九○
      三九一九四號鑑定通知書（見原審卷第一三二頁），雖亦顯示確有真、仿之馬
      貝水泥。然丙○○帶同告訴人至工地現場並帶走前述水泥時，並無被告或世呈
      公司人員在場，告訴人提供予原審法院轉送法務部調查局鑑定之水泥空袋與前
      述在工地帶走之空袋是否同一，無法確認，已經丙○○證述明確（見原審卷第
      一四九頁、本院九十年七月十三日筆錄第七、八頁）。告訴人雖指係同一，然
      告訴人之告訴係以使被告受刑事訴追為目的，其指訴是否與事實相符，仍應調
      查其他證據，若存有瑕疵，仍不能據為不利被告之認定。本件水泥於取樣時並
      無被告或世呈公司人員在場，依丙○○所述，縱可認為丙○○與告訴人確曾至
      工地取走二包水泥，仍不能證明告訴人自為之水泥鑑定及法務部調查局對水泥
      空袋所為之鑑定，均係取自本件工地或係被告原欲使用者，自不能僅以告訴人
      提供之空袋係仿品及告訴人所作成水池係偽品之鑑定，即認被告曾使用該等水
      泥於本件工地上。原審法院僅依該等事證即認被告使用本件工程之馬貝水泥確
      係仿冒品，尚嫌率斷，自應予補充。
（二）被告是否向全日欣及鉦立公司購買馬貝水泥使用於本件工地上？
  １、查全日欣公司係告訴人在台之經銷商，該公司於八十七年二月十一日曾販賣與
      本件工地所需相符之馬貝水泥七百二十包予被告之事實，除經該公司之負責人
      乙○○於本院訊問時證述明確外（見九十年八月二十九日筆錄第五頁）更有該
      公司所提出之「存貨記數帳」可按。對照被告與利晉公司之簽約日期係八十六
      年底，依被告所述係八十七年二月間動工及水泥有一定之保存期間之事實，應
      認被告向全日欣公司所購買之七百二十包水泥，應係使用於本件工地上。則告
      訴人所指被告以仿品施作，是否可信，即非無疑。至於被告就此部分之交易之
      供述及乙○○關於交易之時間、數量之證述，前後雖略有不同。然此應僅係記
      憶上之誤差。正確之出貨時間及數量既有「存貨記數帳」可徵，自應以之為準
      ，併此敘明。
  ２、次查，鉦立公司自七十九年間起經銷告訴人公司之水泥，直至八十六年八月間
      才終止代理關係，該公司於八十六年底，因停止營業將公司倉庫交由甲○○處
      理，其時倉庫內尚有粉紅色、灰色，約有二、三千包，甲○○曾交付二十萬元
      之事實，迭經該公司負責人丁○○於原審及本院訊問時證述在卷（見原審卷第
      第六三、八五頁、本院九十年七月十三日筆錄第八頁），且有鉦立公司進口馬
      貝水泥之進口報單可按（見偵卷第一三八頁以下）。告訴人雖以前述情詞，認
      立鉦公司不可能販賣水泥供被告使用於本件工地上。然鉦立公司確係告訴人公
      司在台之經銷商，細觀前述報單，不計八十五年十月十七日進口之一千六百八
      十包，鉦立公司確於八十六年二月十一日、同年月二十四日、同年四月九日及
      六月一日先後進口馬貝水泥三三０包、八四０包、七五０包及七八０包，可見
      該公司確有進口馬貝水泥之事實。而鉦立公司負欠告訴人鉅額債務，於八十六
      年八月間終止經銷，並於同年底未再營業之事實，亦如前述。則被告既曾任職
      鉦立公司，丁○○於停業後將公司庫存交由被告處理，並不違常理。至於該等
      庫存價值在一百五十萬元以上，丁○○卻僅取得二十萬元之代價不合常情乙節
      。查公司停業時賤價出清存貨，事所平常，況本件鉦立公司之庫存均屆保存期
      限，有部分且逾保存期限，價值當更低下。告訴人以交易價格不合理認鉦立公
      司與被告間無交易之事實，自無足取。告訴人另以水泥之保存期限不長，鉦立
      公司之庫存已多，竟仍續向告訴人進貨，亦違常情云云。然庫存多寡，事關公
      司之管理及營運成效，因之，乙○○固證稱，全日欣公司之平日庫存約五百至
      八百包，於接到訂單後才進口等語（見本院九十年八月二十九日筆錄第九頁）
      。仍不能逕以鉦立公司有過多之庫存，與常理不合，即推認該公司未有足夠之
      馬貝水泥賣予被告。此外，依世呈公司與利晉公司之合約，水泥用量約需七千
      五百至八千包，固為被告所否認，然本件被告實際施作者僅二個樓層中之一，
      亦即僅工程之一半，則被告若有三千七百五十包至四千之包之水泥即足供使用
      。告訴人以全日欣公司及鉦立公司賣予被告之水泥之全數遠不足七千五百包，
      認被告係使用仿品並涉詐欺云云，亦屬誤會。
  ３、告訴人再以﹕依進口報單顯示，被告不可能向鉦立公司購得足夠之合格水泥使
      用於本件工地上等語。如前所述，被告至少應取得三千七百五十包水泥始足敷
      使用，若以水泥之保存期限約六個月計，對照前述進口報單記載之日期，可知
      鉦立公司所提供之庫存水泥，大部分均已過期；丁○○亦稱﹕有些已經過期，
      有些要過期，如果進口日期是八十六年，就較沒有過期等語（見本院九十年七
      月十三日筆錄第三頁）；徵諸丙○○證稱，被告施作之工地，易生粉塵。丁○○及乙○○均稱，過期水泥確較易生粉塵（見本院同上筆錄第五頁、本院九十
      年八月二十九日筆錄第十三頁）。可見被告確有使用過期之水泥於本件工地上
      之情形。然本件工地所需水泥，被告原向全日欣公司購買，嗣因該公司未能繼
      續提供，被告始改使用鉦立公司之庫存之事實，已經被告陳述在卷；全日欣公
      司未能繼續提供本件工程所需之水泥之事實，更經丙○○及乙○○證述無訛（
      見本院九十年七月二日筆錄第九、十頁、本院九十年第六、七頁）。則被告未
      使用合格之水泥致生有瑕疵，固應負民事上之責任，然此僅係利晉公司是否另
      循民事途徑求償之問題，實難逕認被告於與利晉公司簽約當時，即意在以過期
      之水泥使用在本件工地上。因之被告就其使用於本件工地之水泥之來源、取得
      原因、向全日欣公司及鉦立公司各購得若干包等，於偵查中及原審訊問時所述
      雖有出入。然綜觀被告所述曾向全日欣公司及鉦立公司購買之事實，則並無二
      致。本件被告既確曾先向全日欣公司購買合格水泥使用於本件工地上，嗣因該
      公司未能繼續提供，被告始改使用鉦立公司之水泥，該二公司且均係告訴人公
      司在台之經銷商，復無其他證據證明被告使用仿品，自不能僅以被告為求降低
      成本，使用過期之水泥致施工品質不佳，即認被告於簽約時即意存將來以不合
      格之水泥施作以詐騙利晉公司。
  ４、既不能證明被告涉犯詐欺，則告訴人所指被告不可能不知如何號辨識製造日期
      乙節，即不影響於判決之結果。
（三）關於被告被訴涉犯刑法第二百十五條第二項販賣虛偽標記商品罪及違反公平交
      易法第二十條第一項第一款，被告世呈公司並應依公平交易法第三十八條規定
      處罰部分。如前所述，並無證據證明被告使用仿品於本件工地上，自不能逕對
      二被告課以上開罪責。
四、綜上所述，並無證據證明被告甲○○及世呈公司涉犯公訴人所指之犯行，原審諭
    知無罪之判決，即無不當。檢察官循告訴人之請求上訴指摘原判決不當，為無理
    由，應予駁回。
據上論斷，應依刑事訴訟法第三百六十八條、第三百七十三條，判決如主文。
本案經檢察官鍾鳳玲到庭執行職務。
中      華      民      國      九十      年      九      月    二十五  日
                              台灣高等法院刑事第七庭
                                  審判長法  官  吳  啟  民
      法  官  蘇  隆  惠
                                        法  官  林  瑞  斌
右正本證明與原本無異。
不得上訴。
                                        書記官  丁  淑  蘭
中    華    民    國      九十    年       九       月      二十六      日
附件﹕
臺灣板橋地方法院刑事判決                        八十八年度易字第二三七六號
    公  訴  人  臺灣板橋地方法院檢察署檢察官
    被      告  甲○○  男  三十二歲（民國○○○年○月○○日生）
                        住臺北縣板橋市○○路二一號七樓之二
                        身分證統一編號：Ｚ000000000號
                世呈實業有限公司  設臺北縣板橋市○○街九五之四號
    代  表  人  鐘智蘭  女  二十九歲（民國○○年○○月○日生）
                        住臺北縣板橋市○○路二一號七樓之二
                        身分證統一編號：Ｚ000000000號
    共      同
    選任辯護人  謝佩玲律師
右列被告等因詐欺等案件，經檢察官提起公訴（八十七年度偵字第二一四六九號），
本院判決如左：
    主  文
林永竣、世呈實業有限公司均無罪。
    理  由
一、公訴意旨略以：被告甲○○係設於臺北縣板橋市○○街九五之四號世呈實業有限
    公司（下簡稱世呈公司）實際負責人，於民國八十六年底與利晉工程股份有限公
    司（下簡稱利晉公司）簽立聯發紡織竹北廠新建工程建材買賣契約，明知利晉公
    司指定購買馬貝（Ｍａｐｅｉ）自平水泥，且馬貝水泥包裝乃相關大眾共知之水
    泥包裝，竟意圖為自己不法所有，交付利晉公司足以與真品混淆，並標示不實原
    產國義大利米蘭之仿冒馬貝水泥約七千包，使利晉公司陷於錯誤而給付款項約新
    台幣六百餘萬元。因認被告甲○○涉犯刑法第三百三十九條第一項詐欺取財罪，
    第二百五十五條第二項販賣虛偽標記商品罪及公平交易法第三十五條之罪，被告
    世呈公司涉犯公平交易法第三十八條之罪。
二、按犯罪事實應依證據認定之，無證據不得推定其犯罪事實，又不能證明被告犯罪
    者，應諭知無罪之判決，刑事訴訟法第一百五十四條、第三百零一條第一項定有
    明文。所謂認定犯罪事實之證據，係指足以認定被告確有犯罪行為之積極證據而
    言，該項證據自須適合於被告犯罪事實認定，始得採為斷罪資料。又苟未能發現
    相當證據，或證據不足以證明，自不能以推測或擬制之方法，以為裁判基礎，亦
    分別有最高法院二十九年度上字第三一０五號及同院四十年度台上字第八六號判
    例意旨可資參照。又按法院如欲認定被告有罪時，應得有確切之心證，而不得存
    有任何合理之可疑，否則法院如已盡其調查證據之能事，就起訴之事實，仍存有
    合理之可疑而不能獲得確切之心證時，仍應為被告無罪之判決，此乃刑事訴訟制
    度證據裁判主義之基本精神。末按告訴人之告訴，係以使被告受刑事訴追為目的
    ，是其陳述是否與事實相符，仍應調查其他證據以資審認。最高法院五十二年度
    臺上字第一三○○號判例可資參照。
三、訊據被告甲○○固坦承與利晉公司簽訂聯發紡織竹北廠新建工程之契約等情不諱
    ，惟堅詞否認有何公訴人所指詐欺取財、販賣虛偽標記商品及公平交易法第三十
    五條、第三十八條等犯行，並辯稱：伊使用之馬貝自平水泥非仿冒品，因伊使用
    之馬貝自平水泥部分自馬貝公司經銷商全日欣興業有限公司（下簡稱全日欣公司
    ）取得，部分自馬貝公司先前之經銷商鉦立股份有限公司（下簡稱鉦立公司）取
    得，此外因聯發紡織竹北廠指定使用馬貝自平水泥，伊始使用馬貝自平水泥於上
    述工程上，伊並非販賣馬貝自平水泥予利晉公司等語。而公訴人認被告涉有上開
    罪嫌，無非係以證人郭光榮、王志宏、丙○○、孫效文之證詞及真仿品照片、聯
    發竹北廠新建工程合約書、鑑定報告等為其主要論據。經查：
  (一)核諸證人即全日欣公司總經理乙○○於偵查中具結證稱：全日欣公司於八十七年
    一月，曾出賣七百二十包馬貝自平水泥予林永竣使用等語（詳偵查卷宗第四九頁
    ），足知被告林永竣確曾向全日欣公司購買七百二十包馬貝自平水泥使用無訛，
    是被告林永竣辯稱使用於聯發紡織竹北廠之部分水泥係購自全日欣公司等語，應
    堪採信。
  (二)次者，參諸證人即世呈公司工務經理孫效文於偵查中證述：聯發紡織竹北廠工地
    係由伊負責施工，不夠之水泥係向鉦立公司劉漢禎副總購買，因伊當時亦在協商
    現場等語（詳偵查卷宗第五五頁反面），鉦立公司負責人丁○○於本院調查中證
    述：鉦立公司從七十九年間開始代理馬貝公司之水泥，直至八十六年八月間才終
    止代理關係，八十六年底伊不想經營公司，就將公司倉庫交由甲○○管理，如果
    有賺錢，再將錢交給伊，當初將倉庫交給甲○○時，水泥粉紅色（筆錄誤載為黃
    色）、灰色都有，約有二、三千包，一開始甲○○有給伊十萬元，後來又給伊二
    十幾萬元等語（詳本院八十八年十二月二十八日、八十九年四月十日訊問筆錄）
    ，及佐以被告甲○○提出之鉦立公司進口馬貝自平水泥之進口報單五紙及會議紀
    錄乙紙，堪認被告甲○○辯稱部分馬貝自平水泥係向鉦立公司購買等語，尚非無
    據。
  (三)至證人即利晉公司營建部副理丙○○固於偵查中結稱：因甲○○承作之聯發紡織
    竹北廠工程有粉塵，伊即帶馬貝公司遠東區總裁Ｆｅｌｉｘ至聯發紡織竹北廠工
    地現場查看，請Ｆｅｌｉｘ提供一些施工建議，Ｆｅｌｉｘ看見三樓現場有些剩
    餘水泥，即用手摸粉末，並聞水泥之味道，發現該水泥係假的等語（詳偵查卷宗
    第九四頁反面至九五頁），證人即馬貝遠東私人公司區城技術服務之王志宏於偵
    查及本院調查中證述：伊於八十七年六月底，與Ｆｅｌｉｘ及全日欣公司人員一
    起至聯發紡織竹北廠工地查看，發現現場之水泥包裝袋上英文印刷模糊、包裝袋
    顏色偏紅、包裝袋注入口不同，且原廠的包裝袋有三層，現場的水泥包裝袋只有
    二層，水泥味道也不同，伊便要求丙○○讓伊將水泥包裝袋帶回去鑑定等語（詳
    偵查卷宗第九五頁至九六頁、本院八十八年八月五日、八十九年四月二十七日訊
    問筆錄），及卷附告訴人出具之鑑定報告、法務部調查局八十九年六月二日所出
    具之（八九）陸（二）字第八九○三九一九四號鑑定通知書、真仿品照片十三幀
    、聯發紡織竹北廠現場照片六幀並真仿品之包裝袋各乙個，雖足以說明被告林永
    竣使用於聯發紡織竹北廠新建工程之馬貝自平水泥確係仿冒品無訛，然被告林永
    竣使用於上述工程之馬貝自平水泥部分購自全日欣公司，部分購自鉦立公司，茲
    如前述，其對馬貝自平水泥之來源已提出合理之說明，縱右揭馬貝自平水泥係仿
    冒，要難遽認被告甲○○對此有所認識，進而遽認其使用仿冒之馬貝自平水泥即
    係詐術之行使。
  (四)再者，證人孫效文（嗣更名為孫益輝）於偵查中雖證稱：伊不領世呈公司薪水，
    領工地薪水等語（詳偵查卷宗第五六頁），證人丙○○於偵查中固陳稱：利晉公
    司與世呈公司係建材之買賣契約云云（詳偵查卷宗第九六頁），然此均核與被告
    世呈公司與利晉公司簽訂之聯發紡織竹北廠新建工程工程合約書所載之「經雙方
    同意訂立承攬書，．．．承包金額實做實算，計價型態實做實算．．．責任施工
    」之約定有所杆格。再證人孫效文嗣於本院調查中陳稱：聯發紡織竹北廠係伊與
    一些師傅施工，薪水由世呈公司給付，以坪數大小計算，作多少給多少，每月月
    底計價，五號向世呈公司請款，世呈公司再依伊之施工情形向利晉公司請款，當
    時檢察官沒讓伊解釋清楚，伊之意思係說施作多少就向世呈公司請款多少，世呈
    公司再依照施作的情形向利晉公司請款等語（詳本院八十九年六月八日訊問筆錄
    ），證人丙○○於本院調查中亦供述：沒有世呈公司員工領利晉公司薪水，是與
    世呈公司約定連工帶料，並指定使用馬貝自平水泥，只要求品質，不要求數量，
    按照工程施作數量多少就給多少工程款，與世呈公司所簽訂之上述合約應該算是
    承攬契約等語（詳本院八十八年八月五日、八十九年五月十六日訊問筆錄），足
    認其二人於偵查中所為之供述應與事實不符，不足採信，右開契約應係承攬契約
    ，亦殆無疑，準此，上述證人於偵查中之證詞自不足為被告甲○○不利之認定。
    從而公訴人認上述契約係買賣契約，被告甲○○係販賣仿冒之馬貝自平水泥，而
    非單純使用仿冒之馬貝自平水泥，被告甲○○此部分之行為另涉有刑法第二百十
    五條第二項販賣虛偽標記商品罪嫌云云，顯有誤會。
  (五)末經本院送請公平交易委員會鑑定馬貝自平水泥是否係相關大眾共知之水泥包裝
    ，然因無該商標使用之時間、商品銷售量、廣告等相關資料，致公平交易委員會
    無從論斷馬貝自平水泥是否已為相關事業或消費者普遍認知之表徵等情，有該會
    八十九年六月七日（八九）公參字第八九○六一九三－○○一號函在卷足稽，而
    告訴代理人亦自承無法提供相關資料供本院查證（詳本院九十年一月二日審判筆
    筆錄），從而自無從得知馬貝自平水泥包裝是否係相關大眾共知之水泥包裝，準
    此，被告甲○○及世呈公司之行為是否違反公平交易法第二十條之規定，殊堪質
    疑。又被告行為後，公平交易法第二十條、第三十五條於八十八年二月三日修正
    公布、同年二月五日施行，修正後之同法第二十條第一項規定：「事業就其營業
    所提供之商品或服務。不得有左列行為︰一、以相關事業或消費者所普遍認知之
    他人姓名、商號或公司名稱、商標、商品容器、包裝、外觀或其他顯示他人商品
    之表徵，為相同或類似之使用，致與他人商品混淆，或販賣、運送、輸出或輸入
    使用該項表徵之商品者。」，第三十五條規定：「違反第十條、第十四條、第二
    十條第一項規定，經中央主管機關依第四十一條規定限期命其停止、改正其行為
    或採取必要更正措施，而逾期未停止、改正其行為或未採取必要更正措施，或停
    止後再為相同或類似違反行為者，處行為人三年以下有期徒刑、拘役或科或併科
    新台幣一億元以下罰金。」，對照其修正理由：「對違反第二十條第一項規定之
    處罰，宜改採先行政後司法之處理原則，即基於比例原則及先期預警等由，爰參
    考商業登記法第三十二條，於第一項明定先由公平交易委員會為行政處理，無效
    果，再移由司法機關課以刑責。」，可知新法係採「行政罰前置主義」，即須經
    公平交易委員會依同法第四十一條規定命行為人限期停止、改正其行為或採取必
    要更正措施之行政處分，逾期不為或仍予使用者，始得科處刑罰，是新法就同一
    商品使用消費者普遍認知之他人註冊商標行為雖提高其刑度，然於修正前之使用
    行為如未經科以行政罰，依新法尚未具備處刑之條件，經綜合比較新舊法結果，
    依刑法第二條第一項前段規定當以適用新法較有利於行為人（最高法院二十四年
    七月總會決議意旨參照），茲被告甲○○、世呈公司使用前述馬貝自平水泥之行
    為，遍閱全卷並無經公平交易委員會科以行政罰之證據，揆諸前述，即無依公平
    交易法第三十五條、第三十八條論處之餘地，附此敘明。
四、綜上，互核以參，本院認上揭證據均不足以認定被告甲○○、世呈公司有公訴人
    所指之詐欺取財、販賣虛偽標記商品及公平交易法第三十五條、第三十八條之犯
    行，此外復查並無其他積極證據足資認定被告甲○○、世呈公司有何公訴人所指
    之前揭犯行，揆諸前揭說明，應屬不能證明被告甲○○、世呈公司犯罪，自應為
    被告甲○○、世呈公司無罪之諭知。
據上論斷，應依刑事訴訟法第三百零一條第一項，判決如主文。
本案經檢察官許景森到庭執行職務。
中      華      民      國      九十        年    一      月    十八    日
                                      臺灣板橋地方法院刑事第四庭
                                          法  官  游  秀  雯
右正本證明與原本無異。
如不服本判決，應於判決送達後十日內，向本院提出上訴狀。
                                          書記官  陳  怡  真
中      華      民      國      九十        年    一      月    二十    日


司法院資訊處製作；財團法人民間司法改革基金會備份。
